# 票据保证金与现流

提问人：guipingxuye 时间：2021-07-23 16:25:01
年初受限的票据保证金 100 万，年末受限的票据保证金 200 万，工资底稿法编制现流的时候，是不是应该借：其他货币资金 100 万，贷：支付其他与经营活动有关的现金？

回答人：chenyiwei
要看在支付票据保证金时计入什么现金流量表项目。参考：《中审众环研究 2020 》之“问题5-2-2（未超过三个月的银行承兑汇票保证金存款在现金流量表中的列示问题）”、“问题5-2-3（银行承兑汇票保证金的列示）”。

提问人：dumingrain 时间：2021-09-25 20:49:00
陈版主，我看到上市公司以存单质押开据银行承兑汇票时，将质押的存单作为经营活动支付其他，是不是不太合适，应该是计入筹资活动支付其他？不知道存单质押开银行承兑汇票作为筹资活动支付其他，是否要比较官方的说法？谢谢

回答人：chenyiwei
是，作为筹资活动更合适。但无正式官方表述。